<!DOCTYPE html>
<html lang="en">
	<head>
		<meta http-equiv="Content-Type" content="text/html; charset=utf-8">
		<title>επρ</title>
		<meta name="description" content="Analytical Lexicon for the Koine Bible.">
		<meta name="keywords" content="Lexicon, Dictionary, Greek Lexicon, Greek Dictionary, Bible words">
		<meta name="viewport" content="width=device-width, initial-scale=1.0">
		<link rel="icon" href="../images/favicon.ico">
		<link rel="stylesheet" href="css/normalize.css">
		<link rel="stylesheet" href="css/halfmoon.css">
		<link rel="stylesheet" href="css/lexicon.css">
		<script src='../js/hebrew.js'></script>
		<!-- "[if lt IE 9]>
			<script src='js/html5.js'></script>
		<![endif]" -->
	</head>
	<body>
		<nav id='menu'>
			<a id='top'></a>
			<script src='../js/all/primary.js'></script>
			<script src='../js/donate/donate.js'></script>
			<script src='js/menu/lexicon-menu.js'></script>
			<div class='next'>
				<a href="epo.html" title="previous list"><img src='image/prev.png' alt='prev'></a>
				<a href="ept.html" title="next list"><img src='image/next.png' alt='next'></a>
			</div>
		<h2>επρ-</h2>
			<div class='halfmoon'>
				<ul>
					<li><a href='e.html'>ε</a></li>
					<li><a href="ea.html">εα-</a></li>
					<li><a href='eb.html'>εβ</a></li>
					<li><a href='eg.html'>εγ</a></li>
					<li><a href='ed.html'>εδ</a></li>
					<li><a href='ez.html'>εζ</a></li>
					<li><a href='eq.html'>εθ</a></li>
					<li><a href='ei.html'>ει</a></li>
					<li><a href='ek.html'>εκ</a></li>
					<li><a href='el.html'>ελ</a></li>
					<li><a href='em.html'>εμ</a></li>
					<li><a href='en.html'>εν</a></li>
					<li><a href='ex.html'>εξ</a></li>
					<li><a href='eo.html'>εο</a></li>
					<li><a href='ep.html'>επ</a></li>
					<li><a href="epr.html#epragmateuomhn"><span class='y'>επρα-</span></a></li>
					<li><a href="epr.html#eprepe"><span class='y'>επρε-</span></a></li>
					<li><a href="epr.html#epriato"><span class='y'>επρι-</span></a></li>
					<li><a href="epr.html#epronomeuqhsan"><span class='y'>επρο-</span></a></li>
					<li><a href="epr.html#eprwtobaqrei"><span class='y'>επρω-</span></a></li>
					<li><a href='er.html'>ερ</a></li>
					<li><a href='es.html'>εσ</a></li>
					<li><a href='et.html'>ετ</a></li>
					<li><a href='eu.html'>ευ</a></li>
					<li><a href='ef.html'>εφ</a></li>
					<li><a href='ec.html'>εχ</a></li>
					<li><a href='ey.html'>εψ</a></li>
					<li><a href='ew.html'>εω</a></li>
				</ul>
			</div>
		</nav>
<div id='main'>
<dl>
	<dt><a id="epragmateuomhn">ἐπραγματευόμην</a></dt>
	<dd>
		<ul>
			<li><span class='cat'>Parse:</span> <span class='parse'>Verb: Imperfect Mid/Pass Ind 1st Sing</span></li>
			<li><span class='cat'>Root:</span> <span class='i'><a href="pra.html#pragmateuomai">πραγματεύομαι</a></span></li>
		</ul>
	</dd>
</dl>

<dl>
	<dt><a id="epragmateusato">ἐπραγματεύσατο</a></dt>
	<dd>
		<ul>
			<li><span class='cat'>Parse:</span> <span class='parse'>Verb: Aor Mid Ind 3rd Sing</span></li>
			<li><span class='cat'>Root:</span> <span class='i'><a href="pra.html#pragmateuomai">πραγματεύομαι</a></span></li>
		</ul>
	</dd>
</dl>

<dl>
	<dt><a id="epraqh">ἐπράθη</a></dt>
	<dd>
		<ul>
			<li><span class='cat'>Parse:</span> <span class='parse'>Verb: Aor Pass Ind 3rd Sing</span></li>
			<li><span class='cat'>Root:</span> <span class='i'><a href="pi.html#pipraskw">πιπράσκω</a></span></li>
		</ul>
	</dd>
</dl>

<dl>
	<dt><a id="epraqhmen">ἐπράθημεν</a></dt>
	<dd>
		<ul>
			<li><span class='cat'>Parse:</span> <span class='parse'>Verb: Aor Pass Ind 1st Plur</span></li>
			<li><span class='cat'>Root:</span> <span class='i'><a href="pi.html#pipraskw">πιπράσκω</a></span></li>
		</ul>
	</dd>
</dl>

<dl>
	<dt><a id="epraqhsan">ἐπράθησαν</a></dt>
	<dd>
		<ul>
			<li><span class='cat'>Parse:</span> <span class='parse'>Verb: Aor Pass Ind 3rd Plur</span></li>
			<li><span class='cat'>Root:</span> <span class='i'><a href="pi.html#pipraskw">πιπράσκω</a></span></li>
		</ul>
	</dd>
</dl>

<dl>
	<dt><a id="epraqhte">ἐπράθητε</a></dt>
	<dd>
		<ul>
			<li><span class='cat'>Parse:</span> <span class='parse'>Verb: Aor Pass Ind 2nd Plur</span></li>
			<li><span class='cat'>Root:</span> <span class='i'><a href="pi.html#pipraskw">πιπράσκω</a></span></li>
		</ul>
	</dd>
</dl>

<dl>
	<dt><a id="epraxa">ἔπραξα</a></dt>
	<dd>
		<ul>
			<li><span class='cat'>Parse:</span> <span class='parse'>Verb: 1Aor Act Ind 1st Sing</span></li>
			<li><span class='cat'>Root:</span> <span class='i'><a href="pra.html#prassw">πράσσω</a></span></li>
		</ul>
	</dd>
</dl>

<dl>
	<dt><a id="epraxamen">ἐπράξαμεν</a></dt>
	<dd>
		<ul>
			<li><span class='cat'>Parse:</span> <span class='parse'>Verb: Aor Act Ind 1st Plur</span></li>
			<li><span class='cat'>Root:</span> <span class='i'><a href="pra.html#prassw">πράσσω</a></span></li>
		</ul>
	</dd>
</dl>

<dl>
	<dt><a id="epraxan">ἔπραξαν</a></dt>
	<dd>
		<ul>
			<li><span class='cat'>Parse:</span> <span class='parse'>Verb: 1Aor Act Ind 3rd Plur</span></li>
			<li><span class='cat'>Root:</span> <span class='i'><a href="pra.html#prassw">πράσσω</a></span></li>
		</ul>
	</dd>
</dl>

<dl>
	<dt><a id="epraxas">ἔπραξας</a></dt>
	<dd>
		<ul>
			<li><span class='cat'>Parse:</span> <span class='parse'>Verb: 1Aor Act Ind 2nd Sing</span></li>
			<li><span class='cat'>Root:</span> <span class='i'><a href="pra.html#prassw">πράσσω</a></span></li>
		</ul>
	</dd>
</dl>

<dl>
	<dt><a id="epraxate">ἐπράξατε</a></dt>
	<dd>
		<ul>
			<li><span class='cat'>Parse:</span> <span class='parse'>Verb: Aor Act Ind 2nd Plur</span></li>
			<li><span class='cat'>Root:</span> <span class='i'><a href="pra.html#prassw">πράσσω</a></span></li>
		</ul>
	</dd>
</dl>

<dl>
	<dt><a id="epraxe">ἔπραξε</a>, <a id="epraxen">ἔπραξεν</a></dt>
	<dd>
		<ul>
			<li><span class='cat'>Parse:</span> <span class='parse'>Verb: Aor Act Ind 3rd Sing</span></li>
			<li><span class='cat'>Root:</span> <span class='i'><a href="pra.html#prassw">πράσσω</a></span></li>
		</ul>
	</dd>
</dl>

<dl>
	<dt><a id="eprasse">ἔπρασσε</a>, <a id="eprassen">ἔπρασσεν</a></dt>
	<dd>
		<ul>
			<li><span class='cat'>Parse:</span> <span class='parse'>Verb: Imperfect Act Ind 3rd Sing</span></li>
			<li><span class='cat'>Root:</span> <span class='i'><a href="pra.html#prassw">πράσσω</a></span></li>
		</ul>
	</dd>
</dl>

<dl>
	<dt><a id="eprasson">ἔπρασσον</a></dt>
	<dd>
		<ul>
			<li><span class='cat'>Parse:</span>
				<ul>
					<li class='parse'>Verb: Imperfect Act Ind 1st Sing</li>
					<li class='parse'>Verb: Imperfect Act Ind 3rd Plur</li>
				</ul>
			</li>
			<li><span class='cat'>Root:</span> <span class='i'><a href="pra.html#prassw">πράσσω</a></span></li>
		</ul>
	</dd>
</dl>

<dl>
	<dt><a id="epratte">ἔπραττε</a>, <a id="epratten">ἔπραττεν</a></dt>
	<dd>
		<ul>
			<li><span class='cat'>Parse:</span> <span class='parse'>Verb: Imperfect Act Ind 3rd Sing</span></li>
			<li><span class='cat'>Root:</span> <span class='i'><a href="pra.html#prassw">πράσσω</a></span></li>
		</ul>
	</dd>
</dl>

<dl>
	<dt><a id="epratton">ἔπραττον</a></dt>
	<dd>
		<ul>
			<li><span class='cat'>Parse:</span>
				<ul>
					<li class='parse'>Verb: Imperfect Act Ind 1st Sing</li>
					<li class='parse'>Verb: Imperfect Act Ind 3rd Plur</li>
				</ul>
			</li>
			<li><span class='cat'>Root:</span> <span class='i'><a href="pra.html#prassw">πράσσω</a></span></li>
		</ul>
	</dd>
</dl>

<dl>
	<dt><a id="epracqh">ἐπράχθη</a></dt>
	<dd>
		<ul>
			<li><span class='cat'>Parse:</span> <span class='parse'>Verb: Aor Pass Ind 3rd Sing</span></li>
			<li><span class='cat'>Root:</span> <span class='i'><a href="pra.html#prassw">πράσσω</a></span></li>
		</ul>
	</dd>
</dl>

<dl>
	<dt><a id="epracqhn">ἐπράχθην</a></dt>
	<dd>
		<ul>
			<li><span class='cat'>Parse:</span> <span class='parse'>Verb: Aor Pass Ind 1st Sing</span></li>
			<li><span class='cat'>Root:</span> <span class='i'><a href='pra.html#prassw'>πράσσω</a></span></li>
		</ul>
	</dd>
</dl>

<dl>
	<dt><a id="eprepe">ἔπρεπε</a>, <a id="eprepen">ἔπρεπεν</a></dt>
	<dd>
		<ul>
			<li><span class='cat'>Parse:</span> <span class='parse'>Verb: Imperfect Act Ind 3rd Sing</span></li>
			<li><span class='cat'>Root:</span> <span class='i'><a href="pre.html#prepw">πρέπω</a></span></li>
		</ul>
	</dd>
</dl>

<dl>
	<dt><a id="epriato">ἐπρίατο</a></dt>
	<dd>
		<ul>
			<li><span class='cat'>Parse:</span> <span class='parse'>Verb: Imperfect Mid Ind 3rd Sing</span></li>
			<li><span class='cat'>Root:</span> <span class='i'><a href="pri.html#priamai">πρίαμαι</a></span></li>
		</ul>
	</dd>
</dl>

<dl>
	<dt><a id="eprizon">ἔπριζον</a></dt>
	<dd>
		<ul>
			<li><span class='cat'>Parse:</span>
				<ul>
					<li class='parse'>Verb: Imperfect Act Ind 1st Sing</li>
					<li class='parse'>Verb: Imperfect Act Ind 3rd Plur</li>
				</ul>
			</li>
			<li><span class='cat'>Root:</span> <span class='i'><a href="pri.html#prizw">πρίζω</a></span></li>
		</ul>
	</dd>
</dl>

<dl>
	<dt><a id="eprisqhsan">ἐπρίσθησαν</a></dt>
	<dd>
		<ul>
			<li><span class='cat'>Parse:</span> <span class='parse'>Verb: Aor Pass Ind 3rd Plur</span></li>
			<li><span class='cat'>Root:</span> <span class='i'><a href="pri.html#prizw">πρίζω</a></span></li>
		</ul>
	</dd>
</dl>

<dl>
	<dt><a id="epronomeuqhsan">ἐπρονομεύθησαν</a></dt>
	<dd>
		<ul>
			<li><span class='cat'>Parse:</span> <span class='parse'>Verb: Aor Pass Ind 3rd Plur</span></li>
			<li><span class='cat'>Root:</span> <span class='i'><a href="pron.html#pronomeuw">προνομεύω</a></span></li>
		</ul>
	</dd>
</dl>

<dl>
	<dt><a id="epronomeusamen">ἐπρονομεύσαμεν</a></dt>
	<dd>
		<ul>
			<li><span class='cat'>Parse:</span> <span class='parse'>Verb: Aor Act Ind 1st Plur</span></li>
			<li><span class='cat'>Root:</span> <span class='i'><a href="pron.html#pronomeuw">προνομεύω</a></span></li>
		</ul>
	</dd>
</dl>

<dl>
	<dt><a id="epronomeusan">ἐπρονόμευσαν</a></dt>
	<dd>
		<ul>
			<li><span class='cat'>Parse:</span> <span class='parse'>Verb: 1Aor Act Ind 3rd Plur</span></li>
			<li><span class='cat'>Root:</span> <span class='i'><a href="pron.html#pronomeuw">προνομεύω</a></span></li>
		</ul>
	</dd>
</dl>

<dl>
	<dt><a id="epronomeuse">ἐπρονόμευσε</a>, <a id="epronomeusen">ἐπρονόμευσεν</a></dt>
	<dd>
		<ul>
			<li><span class='cat'>Parse:</span> <span class='parse'>Verb: Aor Act Ind 3rd Sing</span></li>
			<li><span class='cat'>Root:</span> <span class='i'><a href="pron.html#pronomeuw">προνομεύω</a></span></li>
		</ul>
	</dd>
</dl>

<dl>
	<dt><a id="eprofhteuon">ἐπροφήτευον</a></dt>
	<dd>
		<ul>
			<li><span class='cat'>Parse:</span>
				<ul>
					<li class='parse'>Verb: Imperfect Act Ind 1st Sing</li>
					<li class='parse'>Verb: Imperfect Act Ind 3rd Plur</li>
				</ul>
			</li>
			<li><span class='cat'>Root:</span> <span class='i'><a href="prof.html#profhteuw">προφητεύω</a></span></li>
		</ul>
	</dd>
</dl>

<dl>
	<dt><a id="eprofhteusa">ἐπροφήτευσα</a></dt>
	<dd>
		<ul>
			<li><span class='cat'>Parse:</span> <span class='parse'>Verb: 1Aor Act Ind 1st Sing</span></li>
			<li><span class='cat'>Root:</span> <span class='i'><a href="prof.html#profhteuw">προφητεύω</a></span></li>
		</ul>
	</dd>
</dl>

<dl>
	<dt><a id="eprofhteusamen">ἐπροφητευσαμεν</a></dt>
	<dd>
		<ul>
			<li><span class='cat'>Parse:</span> <span class='parse'>Verb: Aor Act Ind 1st Plur</span></li>
			<li><span class='cat'>Root:</span> <span class='i'><a href="prof.html#profhteuw">προφητεύω</a></span></li>
		</ul>
	</dd>
</dl>

<dl>
	<dt><a id="eprofhteusan">ἐπροφήτευσαν</a></dt>
	<dd>
		<ul>
			<li><span class='cat'>Parse:</span> <span class='parse'>Verb: 1Aor Act Ind 3rd Plur</span></li>
			<li><span class='cat'>Root:</span> <span class='i'><a href="prof.html#profhteuw">προφητεύω</a></span></li>
		</ul>
	</dd>
</dl>

<dl>
	<dt><a id="eprofhteusas">ἐπροφήτευσας</a></dt>
	<dd>
		<ul>
			<li><span class='cat'>Parse:</span> <span class='parse'>Verb: Aor Act Ind 2nd Sing</span></li>
			<li><span class='cat'>Root:</span> <span class='i'><a href="prof.html#profhteuw">προφητεύω</a></span></li>
		</ul>
	</dd>
</dl>

<dl>
	<dt><a id="eprofhteuse">ἐπροφήτευσε</a>, <a id="eprofhteusen">ἐπροφήτευσεν</a></dt>
	<dd>
		<ul>
			<li><span class='cat'>Parse:</span> <span class='parse'>Verb: Aor Act Ind 3rd Sing</span></li>
			<li><span class='cat'>Root:</span> <span class='i'><a href="prof.html#profhteuw">προφητεύω</a></span></li>
		</ul>
	</dd>
</dl>

<dl>
	<dt><a id="eprwtobaqrei">ἐπρωτοβάθρει</a></dt>
	<dd>
		<ul>
			<li><span class='cat'>Parse:</span> <span class='parse'>Verb: Imperfect Act Ind 3rd Sing</span></li>
			<li><span class='cat'>Root:</span> <span class='i'><a href="prw.html#prwtobaqrew">πρωτοβαθρέω</a></span></li>
		</ul>
	</dd>
</dl>
		</div>
	<footer id='foot'>
<nav id='endmenu'><script src='js/menu/e-menu.js'></script></nav>
		<h2><a href="epo.html" title="previous list"><img src='image/prev.png' alt='prev'></a>
<a href="#top"><img src='image/top.png' alt='top'></a>
<a href="ept.html" title="next list"><img src='image/next.png' alt='next'></a> </h2>
<script src='js/copyright.js'></script>
	</footer>
</body>
</html>